臺灣高雄地方法院交通事件裁定　　　 100年度交聲字第1490號
原處分機關　高雄市政府交通局
異　議　人
即受處分人　張雅晴
上列受處分人因違反道路交通管理處罰條例案件，對於高雄市政
府交通局於民國100 年6 月7 日所為之處分（原處分：高市交裁
字第裁32-BBA052481號），聲明異議，本院裁定如下：
    主  文
異議駁回。
    理  由
一、原處分意旨略以：異議人即受處分人張雅晴（下稱異議人）
    於民國99年11月24日14時44分許，駕駛車牌號碼為1625-MD
    自用小客車，行經高雄市○○○路中山高涵洞東側（西向北
    ），因不依標誌標線號誌指示行駛，經拍照逕行舉發後，並
    經原處分機關依道路交通管理處罰條例第48條第1 項第2 款
    、第63條第1 項第1 款（漏載第1 款），裁處罰鍰新臺幣（
    下同）900 元及記違規點數1 點。
二、異議意旨略以：異議人並未收到違規通知單，致異議人進而
    未於期限內繳納罰鍰，並非故意逾期不繳納，爰依法聲明異
    議，請求撤銷原處分等語。
三、按汽車駕駛人，轉彎時不依標誌、標線、號誌指示處新臺幣
    600 元以上1800元下罰鍰，並記違規點數1 點，道路交通管
    理處理條例第48條第1 項第2 款、第63條第1 項第1 款分別
    定有明文。次按處理違反道路交通管理事件，有關文書送達
    之程序，依行政程序法之規定，違反道路交通管理事件統一
    裁罰基準及處理細則第5 條亦有明文。而行政程序法第74條
    第1 項、第2 項規定：「送達，不能依前2 條規定為之者，
    得將文書寄存送達地之地方自治或警察機關，並作送達通知
    書2 份，1 份黏貼於應受送達人住居所、事務所、營業所或
    其就業處所門首，另1 份交由鄰居轉交或置於該送達處所信
    箱或其他適當位置，以為送達。前項情形，由郵政機關為送
    達者，得將文書寄存於送達地之郵政機關。」又行政機關依
    行政程序法而為文書之送達，專依該法律之規定，且該法並
    無準用民事訴訟法或刑事訴訟法關於寄存送達自寄存之日起
    10日生效規定之規定，是文書合法寄存送達後，當自寄存之
    日起即時生效（最高行政法院95年度裁字第634 號裁定、臺
    灣高雄高等行政法院94年度訴字第720 號裁定、法務部93年
    4 月13日法律字第0930014628號釋示併參）。
四、經查：
  (一)異議人於民國99年11月24日14時44分許，駕駛車牌號碼為
    1625-MD 自用小客車，行經高雄市○○○路中山高涵洞東側
    （西向北），轉彎時因不依標誌標線號誌指示，經拍照為警
    逕行舉發等情，有高雄市政府警察局交通警察大隊高市警交
    相字第BBA052481 號舉發道路交通管理事件通知單1 紙及違
    規照片2 張在卷可稽，是異議人確有上開經警舉發之違規事
    實，應堪認定。
  (二)異議人籍設高雄市○○區○○街131 巷16號之事實，有個人
    基本資料查詢結果1 份在卷可參，復據異議人於聲明異議狀
    住址欄記載明確。而員警因異議人上開違規事實，經製作通
    知單舉發，並委託郵政機關按上址送達，於99年12月6 日按
    址投遞1 次，因無人收受，於99年12月9 日改送楠梓右昌郵
    局寄存，並確依規定製作送達通知書2 份，1 份貼於信箱上
    ，另1 份投入信箱，因受送達人迄未臨櫃領取郵件，郵件目
    前仍在寄存郵局，故已完成送達程序等情，此有高雄市政府
    警察局高雄市政府交通警察大隊送達證書、中華郵政股份有
    限公司高雄郵局100 年7 月14日高營字第1001801559號函在
    卷可稽，應堪認定。準此，本件違規舉發通知單之送達程序
    並無任何違法之處，揆諸前揭意旨，舉發通知單業已合法送
    達異議人，而發生送達效力，是異議人辯稱未收受舉發通知
    書等語，尚非可採。
  (二)依上開說明，前揭舉發通知單之送達應自寄存之日即發生效
    力，而依本件舉發違反道路交通管理事件通知單所載，本件
    異議人應到案日期為100 年1 月12日前，而異議人遲至100
    年5 月18日始向原處分機關提出申訴，有交通違規陳述單及
    查詢報表1紙在卷可查，逾越應到案期限60日以上，是原處
    分機關依交通管理事件統一裁罰基準表之規定，裁處異議人
    罰鍰900 元，並記違規點數1 點，於法並無不合。綜上所述
    ，本件異議為無理由，應予駁回。
五、據上論斷，應依道路交通事件處理辦法第18條，裁定如主文
    。
中    華    民    國   100    年    8     月    22    日
                      交通法庭  法  官  鄭  瑋
以上正本證明與原本無異。
如不服本裁定，應於收受送達後5 日內向本院提出抗告狀。
中    華    民    國   100    年    8     月    22    日
                                書記官  蔡佩珊